【裁判字號】    98,易,728
【裁判日期】    980731
【裁判案由】    竊盜等
【裁判全文】
臺灣高雄地方法院刑事判決               98年度易字第728號
公  訴  人  臺灣高雄地方法院檢察署檢察官
被      告  丙○○
上列被告因竊盜等案件，經檢察官提起公訴（98年度偵字第1595
5 號），於被告為有罪之陳述後，本院合議庭裁定由受命法官獨
任進行簡式審判程序，判決如下
    主  文
丙○○犯替代役役男擅離職役罪，處有期徒刑貳月，如易科罰金
，以新臺幣壹仟元折算壹日，又犯如附表所示之罪，各處如附表
主文欄所示之刑。應執行有期徒刑壹年貳月，如易科罰金，以新
臺幣壹仟元折算壹日。
    事  實
一、丙○○原係任職於內政部警政署保安警察第五總隊第一大隊
    第四中隊之替代役男，本應按該中隊之規定服勤，未經核准
    不得無故擅離職役，竟基於擅離職役之犯意，於民國98年5
    月2 日晚間9 時許至同年月9 日晚間10時許，擅離職役達16
    9 小時，累計已逾7 日，迄今仍未返隊續服職役。
二、丙○○並於上開擅離職役期間，另意圖為自己不法所有，基
    於竊盜之犯意，先後於附表所示時間、地點，以附表所示手
    法，竊取附表所示被害人之物品，嗣於98年5 月16日上午9
    時30分許，在高雄縣岡山鎮○○路28之1 號前，因手推附表
    編號8 所示竊得之鐵製手推車為警查獲，始查悉附表編號8
    所示之竊盜犯行，並於警方尚未知悉其係附表編號1 至7 、
    9 所示之犯罪行為人前，主動坦承附表編號1 至7 、9 之竊
    盜犯行，自首而接受裁判。
三、案經內政部警政署保安警察第五總隊第一大隊及高雄縣政府
    警察局岡山分局報告臺灣高雄地方法院檢察署檢察官偵查起
    訴。
    理  由
一、按本件被告丙○○所犯係死刑、無期徒刑、最輕本刑為3 年
    以上有期徒刑以外之罪，其於準備程序就前揭被訴事實為有
    罪之陳述，經受命法官告知簡式審判程序之旨，並聽取其與
    公訴人之意見後，本院認無不得或不宜改依簡式審判程序進
    行之情形，爰依刑事訴訟法第273 條之1 第1 項規定，裁定
    本件由受命法官獨任進行簡式審判程序，合先敘明。
二、上開犯罪事實，業據被告丙○○坦承不諱，核與證人即被害
    人乙○○、辛○○、丁○○、己○○、庚○○、甲○○於警
    詢中，證人即經營資源回收場之吳順興、蔡靳美凰於警詢及
    偵查中之證述情節相符（見警一卷第7 至9 、12至15、22至
    28、30、32至33頁，警二卷第10至11頁，偵一卷第16至17頁
    ），並有扣押筆錄、扣押物品目錄表、贓物認領保管單、被
    告行竊地點照片、臺灣省高雄縣政府營利事業登記證、臺北
    縣95年第Z42 梯次替代役徵集令、役籍表(一)至(六)、內政部警
    政署保安警察第五總隊第一大隊第四中隊替代役役男擅離職
    役時間累計紀錄及98年5 月2 日至10日勤務分配表在卷可稽
    （見警一卷第11、16至20、29、31、34、37至47頁，警二卷
    第12至14、16、21頁，警三卷第6 、11、13至15、19至26頁
    ，本院卷第18、21頁），足認被告前開任意性自白與事實相
    符，被告犯行堪以認定，應依法論科。
三、核被告丙○○所為，事實欄一所載之行為係犯替代役實施條
    例第52條後段之擅離職役罪，又事實欄二所載，附表編號1
    所示之行為係犯刑法第321 條第1 項第2 款之踰越牆垣竊盜
    罪，附表編號2 至9 所示之行為係犯刑法第320 條第1 項之
    竊盜罪。被告所犯上開10罪間，犯意各別，行為互殊，應予
    分論併罰。另被告就附表編號1 至7 、9 所示之竊盜行為，
    於警方尚未知悉其係犯罪行為人前，主動坦承上開犯行，並
    帶同警方前往現場查證，自首而接受裁判等情，此有被告之
    警詢筆錄在卷可證（見警卷第1 至6 頁），爰依刑法第62條
    前段之規定，減輕其刑。爰審酌被告前已有擅離職役及竊盜
    之前科，且其奉派於警察單位服替代役，卻擅離職守，未能
    善盡其職役之社會責任及國民義務，並造成其服役單位管理
    上之困擾，且於擅離職役期間復為多達9 次竊盜之犯行，實
    有不該，惟念其犯後坦承犯行，態度尚佳，所竊物品價值非
    鉅，行竊手法尚稱平和，其家庭生活情況，及擅離職役、行
    竊之動機等一切情狀，分別量處如主文所示之刑，並分別諭
    知易科罰金之折算標準，再定應執行刑，且諭知易科罰金之
    折算標準。按現行刑法第41條第2 項，關於數罪併罰，數宣
    告刑均得易科罰金，而定應執行之刑逾6 個月者，排除適用
    同條第1 項得易科罰金之規定部分，因與憲法第23條規定有
    違，並與司法院釋字第366 號解釋意旨不符，應自98年6 月
    19 日 司法院釋字第662 號解釋公布之日起失其效力（司法
    院釋字第662 號解釋參照），是被告所犯上開各罪所處之刑
    ，均得易科罰金，雖經本院定應執行之刑逾6 個月，仍應諭
    知易科罰金之折算標準，附此敘明。
據上論斷，應依刑事訴訟法第273條之1第1項、第299條第1 項前
段、替代役實施條例第52條，刑法第11條前段、第320 條第1 項
、第321 條第1 項第2 款、第62條前段、第41條第1 項前段、第
51 條第5 款，刑法施行法第1 條之1，判決如主文。
本案經檢察官戊○○到庭執行職務。
中    華    民    國    98    年    7     月    31    日
                  刑事第十一庭  法  官  林依蓉
以上正本證明與原本無異。
如不服本判決應於收受送達後10日內向本院提出上訴書狀，並應
敘述具體理由；如未敘述上訴理由者，應於上訴期間屆滿後20日
內向本院補提理由書（均須按他造當事人之人數附繕本）「切勿
逕送上級法院」。
中    華    民    國    98    年    7     月    31    日
                                書記官  邱靜銘
替代役實施條例第52條
替代役役男無故不就指定之替代役職役、擅離職役累計逾7 日者
，處2 年以下有期徒刑、拘役或科或併科新臺幣20萬元以下罰金
。
刑法第320條第1項
意圖為自己或第三人不法之所有，而竊取他人之動產者，為竊盜
罪，處 5 年以下有期徒刑、拘役或 5 百元以下罰金。
刑法第321條第1項第2款
犯竊盜罪而有左列情形之一者，處 6 月以上、 5 年以下有期徒
刑：
二、毀越門扇、牆垣或其他安全設備而犯之者。
附表：
┌──┬─────┬────────┬───────┬───┬───────┬───┐
│編號│行竊時間  │行竊地點        │行竊手法及所得│被害人│主文          │備註  │
│    │          │                │財物          │      │              │      │
├──┼─────┼────────┼───────┼───┼───────┼───┤
│ 1  │98年5月5日│高雄縣岡山鎮公園│被告翻越上址圍│乙○○│丙○○犯踰越牆│自首  │
│    │上午3時許 │西路2段130號「聖│牆，徒手竊取神│（管理│垣竊盜罪，處有│      │
│    │          │榮宮」          │明桌上之銅製香│人）  │期徒刑肆月，如│      │
│    │          │                │爐及淨香爐各3 │      │易科罰金，以新│      │
│    │          │                │個            │      │臺幣壹仟元折算│      │
│    │          │                │              │      │壹日。        │      │
├──┼─────┼────────┼───────┼───┼───────┼───┤
│ 2  │98年5月10 │高雄縣岡山鎮大公│被告徒手取走被│辛○○│丙○○犯竊盜罪│自首  │
│    │日上午1 時│路16之2號門前   │害人置於上址自│（所有│，處有期徒刑貳│      │
│    │許        │                │宅門前之鐵製手│人）  │月，如易科罰金│      │
│    │          │                │推車1部       │      │，以新臺幣壹仟│      │
│    │          │                │              │      │元折算壹日。  │      │
├──┼─────┼────────┼───────┼───┼───────┼───┤
│ 3  │98年5月11 │高雄縣岡山鎮公園│被告以滾動方式│丁○○│丙○○犯竊盜罪│自首  │
│    │日上午6 時│西路2段74號路旁 │徒手取走被害人│（所有│，處有期徒刑貳│      │
│    │許        │行人道          │置於上址之黑色│人）  │月，如易科罰金│      │
│    │          │                │鐵製油桶1個   │      │，以新臺幣壹仟│      │
│    │          │                │              │      │元折算壹日。  │      │
├──┼─────┼────────┼───────┼───┼───────┼───┤
│ 4  │98年5月12 │高雄縣岡山鎮公園│被告徒手取走被│己○○│丙○○犯竊盜罪│自首  │
│    │日上午6 時│西路2段96巷46號 │害人置於上址騎│（所有│，處有期徒刑貳│      │
│    │許        │門前騎樓處      │樓之鐵製手推車│人）  │月，如易科罰金│      │
│    │          │                │1部           │      │，以新臺幣壹仟│      │
│    │          │                │              │      │元折算壹日。  │      │
├──┼─────┼────────┼───────┼───┼───────┼───┤
│ 5  │98年5月13 │高雄縣岡山鎮民族│被告徒手取走被│庚○○│丙○○犯竊盜罪│自首  │
│    │日上午8 時│路26號對面空地  │害人置於上址空│（所有│，處有期徒刑貳│      │
│    │許        │                │地鐵架1 個    │人）  │月，如易科罰金│      │
│    │          │                │              │      │，以新臺幣壹仟│      │
│    │          │                │              │      │元折算壹日。  │      │
├──┼─────┼────────┼───────┼───┼───────┼───┤
│ 6  │98年5月13 │高雄縣岡山鎮民族│被告徒手取走被│庚○○│丙○○犯竊盜罪│自首  │
│    │日下午1 至│路26號對面空地  │害人置於上址空│（所有│，處有期徒刑貳│      │
│    │2 時許    │                │地鐵架1 個    │人）  │月，如易科罰金│      │
│    │          │                │              │      │，以新臺幣壹仟│      │
│    │          │                │              │      │元折算壹日。  │      │
├──┼─────┼────────┼───────┼───┼───────┼───┤
│ 7  │98年5月14 │高雄縣岡山鎮民族│被告徒手取走被│庚○○│丙○○犯竊盜罪│自首  │
│    │日上午6 至│路26號對面空地  │害人置於上址空│（所有│，處有期徒刑貳│      │
│    │8時許     │                │地鐵架1 個    │人）  │月，如易科罰金│      │
│    │          │                │              │      │，以新臺幣壹仟│      │
│    │          │                │              │      │元折算壹日。  │      │
├──┼─────┼────────┼───────┼───┼───────┼───┤
│ 8  │98年5月15 │高雄縣岡山鎮中華│被告徒手取走被│甲○○│丙○○犯竊盜罪│非自首│
│    │日晚間10時│路55巷內菜市場攤│害人置於上址之│（所有│，處有期徒刑參│      │
│    │20分許    │位旁            │鐵製手推車1部 │人）  │月，如易科罰金│      │
│    │          │                │              │      │，以新臺幣壹仟│      │
│    │          │                │              │      │元折算壹日。  │      │
├──┼─────┼────────┼───────┼───┼───────┼───┤
│ 9  │98年5月16 │高雄縣岡山鎮民族│被告徒手取走被│庚○○│丙○○犯竊盜罪│自首  │
│    │日上午8 時│路26號對面空地  │害人置於上址空│（所有│，處有期徒刑貳│      │
│    │許        │                │地鐵架3 個    │人）  │月，如易科罰金│      │
│    │          │                │              │      │，以新臺幣壹仟│      │
│    │          │                │              │      │元折算壹日。  │      │
└──┴─────┴────────┴───────┴───┴───────┴───┘


司法院資訊處製作；財團法人民間司法改革基金會備份。
